【裁判字號】    99,審智訴,19
【裁判日期】    991208
【裁判案由】    違反著作權法等
【裁判全文】
臺灣高雄地方法院刑事判決            99年度審智訴字第19號
公  訴  人  臺灣高雄地方法院檢察署檢察官  
被      告  宋進雄
上列被告因違反著作權法等案件，經檢察官提起公訴（99年度偵
字第20 556號），被告就被訴事實為有罪之陳述，經本院合議庭
裁定由受命法官獨任進行簡式審判程序，判決如下：
    主  文
宋進雄犯著作權法第九十一條之一第三項前段之散布侵害著作財
產權之光碟罪，累犯，處有期徒刑柒月。扣案如附表一所示之盜
版電影光碟柒拾陸片、附表二所示之猥褻影音光碟壹佰柒拾片，
均沒收。
    事  實
一、宋進雄前因詐欺案件，經臺灣臺中地方法院判處有期徒刑10
    月，嗣經臺灣高等法院臺中分院以95年度上易字第609 號駁
    回上訴確定，於96年7 月1 日縮短刑期執行完畢。詎仍不知
    悛悔，明知：(一)如附表一所示之「阿凡達」等9 部電影視聽
    著作，係得利影視股份有限公司享有著作財產權之視聽著作
    ，非經該公司或專屬授權人之同意或授權，不得擅自散布、
    持有；(二)如附表二所示之「獸姦系列- 變態淫亂女」等猥褻
    影像光碟，內容強調人、獸性行為、男、女裸露性器官或性
    交等畫面，客觀上足以刺激或滿足性慾，且引起普通一般人
    羞恥或厭惡感而侵害性之道德感情，並有礙於社會風化，均
    係猥褻影像光碟。竟仍基於散布侵害著作財產權之光碟重製
    物及販賣猥褻物品之集合犯意，先於99年5 月底之某日，在
    高雄市三民區○○○路與中華路口之跳蚤市場內，以每片新
    臺幣（下同）20元之價格，向年籍不詳綽號「阿進」之成年
    男子，購入含附表一所示76片之不詳數量盜版電影光碟及含
    附表二所示170 片之不詳數量猥褻光碟後，自同年月30日起
    每日9 時至18時止，在高雄市左營區春秋閣附近及勝利路與
    新莊仔路交岔口海功停車場內，以每片50元或3 片100 元之
    價格公然陳列而販售予不特定人牟利，且未在前揭猥褻光碟
    片上採取適當之附加封套、警告標示等安全隔絕措施。嗣於
    99年6 月17日10時55分許，為警在前開海功停車場內當場查
    獲，並扣得如附表一所示盜版電影光碟76片及附表二所示猥
    褻光碟170 片。
二、案經得利影視股份有限公司委由財團法人臺灣著作權保護基
    金會訴由高雄市政府警察局左營分局移送臺灣高雄地方法院
    檢察署檢察官偵查起訴。 
    理  由
一、本件被告宋進雄所犯係死刑、無期徒刑、最輕本刑為3 年以
    上有期徒刑以外之罪，其於準備程序就前揭被訴事實為有罪
    之陳述，經受命法官告知簡式審判程序之旨，並聽取其與公
    訴人之意見後，本院認無不得或不宜改依簡式審判程序進行
    之處，爰依刑事訴訟法第273 條之1 第1 項，裁定本件由受
    命法官獨任進行簡式審判程序，合先敘明。    
二、上開犯罪事實，業據被告於本院審理時坦承不諱，核與告訴
    代理人藍仁駿於警詢之指述相符，並有財團法人臺灣著作權
    保護基金會99年6 月17日鑑識報告、臺灣著作權保護基金會
    警方查扣侵害著作權物品價值估價表各1 紙、光碟內容翻拍
    照片20張、猥褻光碟內容翻拍照片24張、高雄市政府警察局
    左營分局搜索扣押筆錄、搜索扣押物品目錄表各1 份在卷可
    稽，足認被告自白核與事實相符，應堪置信。被告供稱其每
    日販賣前開盜版及猥褻光碟之營業額約為700 元，顯見被告
    當初所販入之盜版電影光碟、猥褻影音光碟數量非僅本件遭
    查扣時之盜版電影光碟76片、猥褻影音光碟170 片，附此敘
    明。從而，本件事證明確，被告犯行洵堪認定，應予依法論
    科。
三、核被告上開所為，分別係犯著作權法第91條之1 第3 項、第
    2 項之散布侵害著作財產權之光碟罪、刑法第235 條第1 項
    之販賣猥褻影音光碟罪。被告意圖散布而公開陳列盜版光碟
    之低度行為，應為散布之高度行為所吸收，公然陳列猥褻影
    音光碟之低度行為，應為販賣之高度行為所吸收，均不另論
    罪。按刑事法若干犯罪行為態樣，本質上原具有反覆、延續
    實行之特徵，立法時既予特別歸類，定為犯罪構成要件之行
    為要素，則行為人基於概括之犯意，在密切接近之一定時、
    地持續實行之複次行為，倘依社會通念，於客觀上認為符合
    一個反覆、延續性之行為觀念者，於刑法評價上，即應僅成
    立一罪；學理上所稱「集合犯」之職業性、營業性或收集性
    等具有重複特質之犯罪均屬之，例如經營、從事業務、收集
    、販賣、製造、散布等行為概念者是（最高法院95年度臺上
    字第1079號判決參照）。是被告自99年5 月30日起至同年6
    月17日查獲到案，散布盜版電影光碟及販賣猥褻影音光碟，
    係自始即基於反覆實施散布盜版電影光碟、販售猥褻光碟之
    單一行為決意，在緊密之時間及空間內反覆、持續從事散布
    、販賣行為，依社會通念，被告之行為應屬具有營業性之重
    複特質之「集合犯」，應以一罪論之。被告以一行為觸犯上
    開2 罪名，為想像競合犯，應從一重論以著作權法第91條之
    1 第3 項、第2 項之散布侵害著作財產權之光碟罪。被告有
    如事實欄所載之犯罪科刑及執行紀錄，有臺灣高等法院被告
    前案紀錄表1 份在卷可稽，其前受徒刑之執行完畢後，5 年
    以內故意再犯本件有期徒刑以上之罪，為累犯，應依刑法第
    47條第1 項規定，加重其刑。爰審酌被告貪圖不法利益，散
    布盜版電影光碟及販賣猥褻影音光碟，侵害著作財產權人經
    濟利益，破壞社會善良風俗，扣案盜版電影光碟、猥褻影音
    光碟數量非少，犯罪情節尚非輕微，所為實有可議之處，其
    有違反動產擔保交易法、侵占、詐欺等前科，有前揭臺灣高
    等法院被告前案紀錄表附卷可憑，素行非佳；惟念其於偵查
    及本院審理中均坦承犯行，犯後與告訴人得利影視股份有限
    公司成立調解，有本院99年度司雄附民移調字第446 號調解
    筆錄1 份附卷可參，堪認其犯後態度良好，並斟酌其犯罪動
    機係因本身無工作而為撐起家庭經濟重擔，犯罪手段平和，
    復考量其學歷僅國中肄業及家庭經濟狀況僅為勉持等一切情
    狀，量處如主文所示之刑。扣案如附表一所示之非法重製電
    影光碟，均係供被告犯本件侵害著作財產權犯罪所用之物，
    應依著作權法第98條規定沒收；如附表二所示之猥褻影音光
    碟，均應依刑法第235 條第3 項規定沒收。
據上論斷，應依刑事訴訟法第273 條之1 、第299 條第1 項前段
，著作權法第91條之1 第3 項、第2 項、第98條，刑法第11條、
第235 條第1 項、第3 項、第55條、第47條第1 項，刑法施行法
第1 條之1 ，判決如主文。
本案經檢察官林芝郁到庭執行職務。
中    華    民    國    99    年    12    月      8    日
                  刑事第十庭    法  官  顏銀秋
以上正本證明與原本無異。
如不服本判決應於收受送達後10日內向本院提出上訴書狀，並應
敘述具體理由；如未敘述上訴理由者，應於上訴期間屆滿後20日
內向本院補提理由書（均須按他造當事人之人數附繕本）「切勿
逕送上級法院」。
中    華    民    國    99    年    12    月    8     日
                                書記官  林豐富
附錄本判決論罪之法條
《著作權法第91條之1》
擅自以移轉所有權之方法散布著作原件或其重製物而侵害他人之
著作財產權者，處三年以下有期徒刑、拘役，或科或併科新臺幣
五十萬元以下罰金。
明知係侵害著作財產權之重製物而散布或意圖散布而公開陳列或
持有者，處三年以下有期徒刑，得併科新臺幣七萬元以上七十五
萬元以下罰金。
犯前項之罪，其重製物為光碟者，處六月以上三年以下有期徒刑
，得併科新臺幣二十萬元以上二百萬元以下罰金。但違反第八十
七條第四款規定輸入之光碟，不在此限。
犯前二項之罪，經供出其物品來源，因而破獲者，得減輕其刑。

《刑法第235條》
散布、播送或販賣猥褻之文字、圖畫、聲音、影像或其他物品，
或公然陳列，或以他法供人觀覽、聽聞者，處二年以下有期徒刑
、拘役或科或併科三萬元以下罰金。
意圖散布、播送、販賣而製造、持有前項文字、圖畫、聲音、影
像及其附著物或其他物品者，亦同。
前二項之文字、圖畫、聲音或影像之附著物及物品，不問屬於犯
人與否，沒收之。

附表一
 ┌──┬─────────┬──┐
 │編號│ 片名             │數量│
 ├──┼─────────┼──┤
 │ 1  │阿凡達            │6   │
 ├──┼─────────┼──┤
 │ 2  │特攻聯盟          │8   │
 ├──┼─────────┼──┤
 │ 3  │鋼鐵人            │7   │
 ├──┼─────────┼──┤
 │ 4  │鋼鐵人2           │6   │
 ├──┼─────────┼──┤
 │ 5  │隔離島            │11  │
 ├──┼─────────┼──┤
 │ 6  │天龍特攻隊        │15  │
 ├──┼─────────┼──┤
 │ 7  │波斯王子          │12  │
 ├──┼─────────┼──┤
 │ 8  │獵殺代理人        │5   │
 ├──┼─────────┼──┤
 │ 9  │冰原歷險記3       │6   │
 ├──┼─────────┼──┤
 │    │合計              │76  │
 └──┴─────────┴──┘

附表二
 ┌──┬────────────┬──┬───┐
 │編號│ 片名                   │套數│數量  │
 ├──┼────────────┼──┼───┤
 │ 1  │獸姦系列- 變態淫亂女 (  │1   │20    │
 │    │第1 集至第20集)         │    │      │
 ├──┼────────────┼──┼───┤
 │ 2  │偷拍系列 (第1 集至第10集│4   │40    │
 │    │)                       │    │      │
 ├──┼────────────┼──┼───┤
 │ 3  │夏之想出 (日文片名)( 第1│2   │40    │
 │    │集至第20集)             │    │      │
 ├──┼────────────┼──┼───┤
 │ 4  │粉紅兵團系列 (第1 集至第│1   │10    │
 │    │10集)                   │    │      │
 ├──┼────────────┼──┼───┤
 │ 5  │快活林系列 (第1 集至第10│1   │10    │
 │    │集)                     │    │      │
 ├──┼────────────┼──┼───┤
 │ 6  │20世紀少女系列 (第1 集至│1   │10    │
 │    │第10集)                 │    │      │
 ├──┼────────────┼──┼───┤
 │ 7  │前進俄羅斯系列 (第1 集至│1   │10    │
 │    │第10集)                 │    │      │
 ├──┼────────────┼──┼───┤
 │ 8  │SKY-HIGH系列 (第1 集至第│2   │20    │
 │    │10集)                   │    │      │
 ├──┼────────────┼──┼───┤
 │ 9  │草風純先天痴女症候群系列│1   │10    │
 │    │(第1集至第10集)         │    │      │
 ├──┼────────────┴──┼───┤
 │    │                          合計│170   │
 └──┴───────────────┴───┘

司法院資訊處製作；財團法人民間司法改革基金會備份。
